【裁判字號】    98,上易,2824
【裁判日期】    981130
【裁判案由】    竊盜
【裁判全文】
臺灣高等法院刑事判決               98年度上易字第2824號
上  訴  人
即  被  告  甲○○
上列上訴人因竊盜案件，不服臺灣士林地方法院98年度易字第
445號，中華民國98年9月25日第一審判決（起訴案號：臺灣士林
地方法院檢察署98年度偵字第9550號），提起上訴，本院判決如
下：
    主  文
上訴駁回。
    理  由
一、依刑事訴訟法第350條、第361條、第362條、第367條規定，
    不服地方法院之第一審判決而上訴者，須提出上訴書狀，並
    應敘述具體理由，為上訴必備之程式；其所提出之書狀未敘
    述上訴理由，或僅曾以言詞陳述上訴理由者，均應於上訴期
    間屆滿後20日內補提理由書於第一審法院。第一審法院經形
    式審查，認逾期未補提上訴理由者，應定期間先命補正；逾
    期未補正者，為上訴不合法律上之程式，應以裁定駁回。倘
    已提出上訴理由，但所提非屬具體理由者，則由第二審法院
    以上訴不合法律上之程式，判決駁回。而所謂具體理由，必
    係依據卷內既有訴訟資料或提出新事證，指摘或表明第一審
    判決有何採證認事、用法或量刑等足以影響判決本旨之不當
    或違法，而構成應予撤銷之具體事由，始克當之（例如：依
    憑證據法則具體指出所採證據何以不具證據能力，或依憑卷
    證資料，明確指出所為證據證明力之判斷如何違背經驗、論
    理法則）；倘僅泛言原判決認定事實錯誤、違背法令、量刑
    失之過重或輕縱，而未依上揭意旨指出具體事由，或形式上
    雖已指出具體事由，然該事由縱使屬實，亦不足以認為原判
    決有何不當或違法者（例如：對不具有調查必要性之證據，
    法院未依聲請調查亦未說明理由，或援用證據不當，但除去
    該證據仍應為同一事實之認定），皆難謂係具體理由，俾與
    第二審上訴制度旨在請求第二審法院撤銷、變更第一審不當
    或違法之判決，以實現個案救濟之立法目的相契合，並節制
    濫行上訴（最高法院97年度台上字第892號刑事判決意旨參
    照）。
二、被告上訴意旨略以：被告前於民國96年間誤觸法網，而被判
    處有期徒刑3月，導致情緒崩潰於97年間罹患憂鬱症，嗣因
    就醫而獲改善。惟因工作上老闆欺壓、剝削，每日工作間長
    達13小時以上，所領薪資剋扣後僅餘4,000、5,000元，致被
    告再陷精神疾病而引發本案之犯行，被告非如原判決所載「
    不思正途營生」。又被告犯後，自知違法，完全伏法認罪，
    深知悔悟，重返社會正當做人，惟被告年紀尚輕，監獄內龍
    蛇雜處，實不利於被告重新做人，懇請依刑法第59條規定，
    酌量減輕刑期云云。
三、經查：被告甲○○於民國98年6月23日晚間10時15分許，騎
    乘車牌號碼BGZ-610號重型機車行經臺北市○○區○○街1段
    與自強街口時，見告訴人所有之車牌號碼DL-7890號自小客
    貨車停放於該處，竟萌生為自己不法所有之意圖，持其所有
    、客觀上可供兇器使用之金屬製扳手1支，竊取前揭車輛之
    觸媒轉換器（價值新臺幣21,000元）之事實，被告於偵查中
    及原審審理中均坦承不諱，核與告訴人之指述相符，原審依
    法扣押被告於原審審理中主動提出其行竊之工具，堪認被告
    自白與事實相符，其犯行洵堪認定。原審審酌被告正值壯年
    ，不思正途營生，竟冀望不勞而獲竊取他人財物，及其所犯
    情節、犯罪之手段、犯後坦承犯行之態度及累犯等一切情狀
    ，量處有期徒刑7月，並依法宣告沒收扣案之金屬製扳手1支
    ，核其認事用法均無違誤，量刑亦甚妥適。被告非依據卷內
    訴訟資料或提出新事證，指摘或表明第一審判決有何足以影
    響判決本旨之不當或違法，而構成應予撤銷之具體事由，僅
    就原審之量刑反覆爭執，與刑事訴訟法第361條第2項所稱「
    具體理由」，尚非相當。揆諸上開說明，被告之上訴意旨應
    認違背刑事訴訟法第361條第2項「上訴書狀應敘述具體理由
    」之規定，依同法第367條前段規定，應以判決駁回上訴，
    並不經言詞辯論為之。
據上論斷，應依刑事訴訟法第367條前段、第372條，判決如主文
。
中    華    民    國    98    年    11    月    30    日
                  刑事第二十庭審判長法  官  楊貴雄
                                    法  官  周明鴻
                                    法  官  林銓正
以上正本證明與原本無異。
不得上訴。
                                    書記官  張淨
中    華    民    國    98    年    12    月    2     日


司法院資訊處製作；財團法人民間司法改革基金會備份。
